# 联营公司以前年度会计差错的处理

提问人：heywood 时间：2022-07-19 18:43:26
上市公司A和上市公司B分别持有C公司30%和35%的股权，于 2015 年，C为上市公司B垫付大额资产收购款，B和C签订代付协议并约定收取资金占用费，自此之后，B公司持续计提对C公司的利息费用。
2022 年 5 月，C公司其他股东（部分为国资）要求清算C公司，B公司一次性偿还上述代付款本金及利息 2 亿元人民币。但是，由于C公司会计的疏忽，以前年度代付的费用计入了C公司以前年度的利润，C公司也没有计提利息收入，当收到这笔款项时，由于没有记录对B公司的应收款，C公司只能计入当期营业外收入（或其他损益科目？）。
对于上市公司A来说，由于C公司在本年调增了大额利润，相应权益法核算投资收益会大幅度增加，占A公司当期净利润约60%，产生的问题是：
1 ）从披露上来看大额投资收益很难解释；
2 ）C公司应该调整当期报表还是重述以前期间报表，相应的，上市公司按照权益法核算应该如何计算投资收益？
3 ）客户（A公司）的诉求是解决方案尽量不伤害C公司（涉及利益方很多，有国资），请问有什么好的处理办法吗？

回答人：chenyiwei
C公司的会计差错首先应当进行更正，相应地A、B对C的权益法核算应建立在更正后的C公司报表的基础上。其次对于股东A、B，应考虑该差错更正对其各自权益法核算结果的影响，要站在A、B自身财务报表整体的角度，判断该项差错对A、B的报表整体而言是否构成一项重大差错。如果属于重大差错的，则A、B也只能用追溯重述法进行更正。
由于A、B、C各自重要性水平不同，且该事项对A、B的影响金额要乘以其对C的持股比例，因此该事项对不同会计主体的重要性很可能不同。